臺灣高雄地方法院交通事件裁定　 96年度交聲字第1003號
原處分機關　高雄市政府
異　議　人
即受處分人　甲○○
上列異議人即受處分人因違反道路交通管理處罰條例案件，對於
高雄市政府民國96年10月12日所為之處分（處分案號：高市府交
裁字第裁32-RA0000000號），聲明異議，本院裁定如下：
    主  文
異議駁回。
    理  由
一、原處分意旨略以：受處分人甲○○於民國96年8 月25日11時
    20分許，駕駛車牌號碼YK-6773 號自小客車行經台二線與武
    聖街144 巷交岔路口時，經警逕行舉發「不遵守道路交通號
    誌之指示」之違規，依道路交通管理處罰條例第60條第2 項
    第3 款之規定，裁處罰鍰新台幣（下同）900 元，上開罰鍰
    自96年1 月11日起為1,800 元，逾期仍不繳納者，依法移送
    強制執行。
二、聲明異議意旨略以：異議人即受處分人甲○○於96年8 月25
    日11時20分駕駛YK-6773 號汽車行經上開舉發地點前，在本
    件交岔路口號誌為綠色而可通行之際，異議人前方有一輛銀
    色休旅車忽而偏左、忽而偏右行駛，且微慢行駛，異議人本
    來想向右超車，然怕後方有來車，且因認前方交岔路口綠燈
    號誌之時間尚久，所以仍繼續行駛於車後方。原本異議人之
    車輛與該車距離尚有20公尺，然接近本件交岔路口時，距離
    已在1 公尺內，當異議人之車輛尾隨該車緩慢通過本件交岔
    路口之際，該車突然停在交岔路口中央，此時異議人之車輛
    已通過該停止線，然無法繼續向前行駛，異議人在原處等待
    約2 至3 秒後才按喇叭向前車示意，但前車仍未開走，異議
    人之車輛與該車距離太近，一時間亦不易直接切入外側車道
    駛離，前車直至本件交岔路口號誌轉變為紅燈之際即加速開
    走。此時前方車輛雖已離開，異議人擔心若通過路口會闖紅
    燈，所以保持原狀，因而遭舉發，為此不服而聲明異議云云
    。
三、按汽車駕駛人駕駛汽車有不遵守道路交通標誌、標線、號誌
    之指示者，處900 元以上1,800 元以下罰鍰，道路交通管理
    處罰條例第60條第2 項第3 款定有明文。「停止線用以指示
    行駛車輛停止之界限，車輛停止時，其前懸部分不得伸越該
    線。」、「車輛面對圓形紅燈表示禁止通行，不得超越停止
    線或進入路口。」，道路交通標誌標線號誌設置規則第170
    條第1 項、第206 條第1 項第5 款亦有明文。經查：
（一）異議人於上開時間駕駛車號YK-6773 號自小客車，確於上
      開交岔路口圓形紅燈號誌亮起時，有車身超越停止線停一
      情，為異議人所不否認，並有卷附基隆市政府警察局96年
      9 月17日基警交字第RA0000000 號舉發違反道路交通管理
      事件通知單1 紙、採證照片2 幀附卷可佐，則異議人確有
      不遵守道路交通標線「停止線」之指示之違規行為，堪以
      認定。
（二）異議人雖以前揭情詞置辯，惟其就所辯前車停停走走等情
      節，並未能提出相當事證以實其說。縱其此部分所辯屬實
      ，然其既已早於行經上開舉發地點前，且與該前車尚有20
      公尺之際，已發覺前車有忽而偏左、忽而偏右、微慢行駛
      等異常情形，其欲通過本件路口之際，亦應提高警覺，或
      於抵達路口前利用適當時機變換車道駛離，或於隨前車通
      過路口之際先保持安全距離，待路口淨空後始通過，然竟
      疏於防範該等前車不正常駕駛之突發情況，致有上開違規
      行為，異議人自身亦有過失，實無從據以免責。
（三）況本件異議人之上開違規行為，係經基隆市政府警察局設
      於上開交岔路口之「微電腦闖紅燈及測速自動照相設備」
      攝得共計2 張照片，第一張照片係於紅燈亮起2.3 秒後攝
      得，第2 張照片則於紅燈亮起3.8 後攝得，且經攝得時速
      為7 公里，有上開2 照片及基隆市警察局97年4 月9 日基
      警交字第0970009952號函對採證照片顯示數據予以說明明
      確在卷。又「微電腦闖紅燈及測速自動照相設備」感應線
      圈，係埋設於停止線前方，並設定於紅燈亮起後2 秒後，
      始自動偵測感應並拍攝存證。」、「感應線圈之運作原理
      ：係電流通過線圈時，該線圈會產生磁場，而用金屬通過
      該磁場時，磁場會產生變化，造成電流也產生變化。而線
      圈埋在路表下（約5 －7 公分）通上電流，當車輛通過線
      圈時，由於車輛係為大量的鐵金屬，使地上磁場產生變化
      ，造成電流發生變化，而偵測到有車輛經過。倘車輛在圓
      形紅燈亮起前已壓過線圈（或停於任一組線圈上），即使
      號誌已變換為圓形紅燈後，車輛仍繼續向前行駛，該設備
      程式執行模組，亦不會啟動照相功能。能為『微電腦闖紅
      燈自動照相設備』所拍攝之車輛，均係為圓形紅燈亮起後
      ，該設備設定開始執行拍照後，車輛壓過2 組感應線圈時
      ，始得拍照。倘車輛僅有前懸壓到1 組線圈，該設備仍不
      會執行拍照」、「（本件所測得之）時速7 公里係為圓形
      紅燈亮起2.3 秒時，渠車行經第1 組線圈至第2 組線圈，
      微電腦所計算出之車速」，亦分別據基隆市警察局96年10
      月5 日基警交字第0960028951號函、97年4 月9 日基警交
      字第0970009952號函覆明確。益證異議人辯稱於綠燈之際
      通過停止線，遭前車阻擋於停止線上，燈號始變換為紅燈
      云云，均屬卸責之詞，毫無可採。
四、是原處分機關據以援引道路交通管理處罰條例第60條第2項
    第3 款規定，裁處異議人罰鍰新台幣900 元，並無不當。
    本件異議為無理由，應予駁回。
據上論斷，應依道路交通案件處理辦法第19條，裁定如主文。
中　　華　　民　　國　　96　　年　　5 　　月　　14 　日
                  交通法庭  法　官  黃苙荌
以上正本證明與原本無異。
如不服本裁定應於送達後5日內向本院提出抗告狀。
中　　華　　民　　國　　96　　年　　5 　　月　　14 　日
                            書記官  廖佳玲
